【裁判字號】    89,上易,1521
【裁判日期】    890816
【裁判案由】    竊盜
【裁判全文】
臺灣高等法院臺中分院刑事判決                  八十九年度上易字第一五二一號
    上  訴  人
    即  被  告  甲○○
右上訴人因竊盜案件，不服臺灣臺中地方法院八十八年度易字第三六二三號中華民國
八十九年五月二十九日第一審判決（起訴案號：臺灣臺中地方法院檢察署八十八年度
偵字第二五八六號），提起上訴，本院判決如左：
      主  文
上訴駁回。
      事  實
一、甲○○意圖為自己不法之所有，於民國（下同）八十八年十月三日二十時許，駕
    駛其所有車牌號碼ＲＰ─一八七七號自用小貨車，至乙○○位於台中縣龍井鄉○
    ○村○○路四十七之二十一號龍井二級收集站內，先竊取乙○○所有足以攻擊人
    身，危及人生命、身體安全之鐵剪一支，再以前開鐵剪破壞上址貨櫃屋後鐵窗之
    安全設備後，逾越窗戶入內竊得楊錫泰委託乙○○出售之電纜線約三百五十公斤
    （每公斤約值新台幣四十五元），得手後搬至其前述自用小貨車上。嗣於八十八
    年十月四日上午六時許，在彰化縣伸港鄉○○路與興工路口為警查獲，並扣得其
    竊取之該電纜線及鐵剪一支。
二、案經彰化縣警察局和美分局報請台灣彰化地方法院檢察署呈請台灣高等法院台中
    分院檢察署移轉臺灣臺中地方法院檢察署檢察官偵查起訴。
      理  由
一、訊據上訴人即被告甲○○對於前揭竊取鐵剪後，又逾越窗戶進入貨櫃屋內竊取電
    纜線之事實，供認不諱，惟矢口否認有毀壞前述鐵窗之犯行，辯稱：前開鐵窗係
    本來就壞的云云。但查：被告於警訊中供稱係以破壞剪破壞窗戶後再爬入屋內行
    竊；於偵查中亦供稱係先竊取前開破壞剪，再以破壞剪剪開鐵窗入內行竊等語。
    而被害人乙○○於原審亦指證前開貨櫃屋之鐵窗係被偷時遭破壞的，並有前開鐵
    窗遭破壞之照片一幀在卷可稽。被告上述辯解，無非飾卸之詞，不足遽採。此外
    ，又有贓物領據一紙、照片七幀附卷佐證，被告攜帶兇器毀越安全設備竊盜，事
    證已臻明確，犯行洵堪認定。
二、核被告所為，其用以行竊之鐵剪係金屬材質，可以剪開鐵窗，有照片在卷可稽，
    應係足以攻擊人身，危及人生命、身體安全之兇器。被告持以毀越安全設備行竊
    ，係犯刑法第三百二十一條第一項第二、三款攜帶兇器、毀越安全設備竊盜罪。
    起訴書認被告僅涉犯同法第三百二十一條第一項第二款之罪，尚有未洽。原審以
    被告犯行明確，而適用刑法上開法條及第七十四條第一款、第九十三條第一項之
    規定，並審酌被告之品行、所竊取之物品價值尚非甚鉅、犯後復大致坦承犯行、
    竊得財物亦已歸還被害人等一切情狀，判處有期徒刑捌月，並以被告前未曾受有
    期徒刑以上刑之宣告，有被告全國前案紀錄表在卷可按，其經此教訓，當知警惕
    而無再犯之虞，而認所宣告之刑，以暫不執行為適當，併予宣告緩刑參年，且於
    緩刑期內付保護管束。同時說明被告所有用以行竊載運前開電纜線之ＲＰ─一八
    七七號自用小貨車，雖係被告所有，供犯罪使用之物，惟刑法第三十八條第一項
    第二款之供犯罪用之物係「得」沒收，被告以前開自用小貨車竊取之電纜線價值
    僅一萬餘元，若併將其自用小貨車宣告沒收，顯不相當，而有違比例原則，爰不
    為沒收之諭知。其認事用法，洵無違誤，量刑亦屬允當適中。被告否認部份犯行
    ，上訴指摘原審判決不當，顯無理由，應予駁回。
三、據上論斷，應依刑事訴訟法第三百六十八條，判決如主文。
四、本案經檢察官丙○○到庭執行職務。
中      華      民      國    八十九    年      八      月    十六      日
                                  臺灣高等法院臺中分院刑事第八庭
                                        審判長法  官  羅  得  村
                                              法  官  劉  榮  服
                                              法  官  古  金  男
右正本證明與原本無異。
不得上訴。
                                              書記官  林  世  傑
中      華      民      國     八十九     年      八      月    十八    日
附錄論罪科刑法條
刑法第三百二十一條第一項：
犯竊盜罪而有左列情形之一者，處六月以上五年以下有期徒刑：
二、毀越門扇、牆垣或其他安全設備而犯之者。
三、攜帶兇器而犯之者。
                                                                        Ｄ


司法院資訊處製作；財團法人民間司法改革基金會備份。
